---
title: "tarea3"
author: "Andres Gonzalez"
date: "31/10/2019"
output: html_document
---

``` {r echo = FALSE, message = FALSE}
library(datos)
library(nycflights13)
library(ggplot2)
```

## Parte I

Cargue el paquete 洧녬洧녩洧노洧녶洧 en R el cual contiene varias bases de datos que pueden ser
utilizadas para el trabajo con los temas del curso. Trabaje con los datos de 洧녺洧녹洧뉧롐뙗롐럻롐 y realice
lo siguiente:

**a.** Brevemente explique de qu칠 tratan los datos

Los datos contienen informacion sobre vuelos realizados en el a침o 2013 por diferentes aerolineas.
Adem치s contiene horarios de salida y llegada (programada y real), distancia, tiempo de vuelo, fecha, origen y destino.

```{r}
summary(vuelos)
head(vuelos)
```

**b.** Realice un gr치fico de barras verticales con alguna de las variables presentes en el
dataset vuelos. Esta variable debe cumplir los requerimientos explicados en clase

```{r}
#vuelos$mes <- format(vuelos$fecha_hora, format="%B")
#ggplot(data = vuelos) +
#  geom_bar(mapping = aes(x = horario_salida))

labs <- c("12:01AM-5AM", "6AM-10AM", "11AM-3PM", "4PM-8PM", "9PM-12AM")

vuelos$horario_salida_grupos <- cut(vuelos$horario_salida, breaks = c(seq(1, 2001, by = 500), Inf), labels = labs, right = FALSE)

ggplot(data = vuelos) +
  geom_bar(mapping = aes(x = horario_salida_grupos)) +
  labs(title = "Numero de Vuelos por Grupos de Horarios de Salida",
       subtitle = "Vuelos 2013",
       x = "Grupos de Horarios de Salida",
       y = "cantidad")
```

**c.** Realice un gr치fico de barras horizontal con alguna de las variables. Al igual que el
caso anterior, debe elegir una variable que se ajuste a los requerimientos discutidos

```{r}
ggplot(data = vuelos) +
  geom_bar(mapping = aes(x = aerolinea)) +
  coord_flip() +
  labs(title = "Numero de Vuelos por Aerolinea",
       subtitle = "Vuelos 2013",
       x = "Aerolineas",
       y = "cantidad")
```

en clase para este tipo de gr치ficos.
**d.** Elija una de las variables y construya un gr치fico de pastel. La variable debe tener las
condiciones apropiadas.
Tome en cuenta que para cada gr치fico debe considerar las recomendaciones estudiadas en
clases, las cu치les las pueden encontrar en la presentaci칩n. Para cada uno de los gr치ficos,
haga una breve interpretaci칩n de lo observado.