---
title: "Instituto Tecnologico de Costa Rica"
output:
  html_document:
    df_print: paged
---
> Sede San Carlos
\
> Matematica para Ciencia de los Datos
\
> Tarea Sesion 2 y 3
\
> Autor: Andres Gonzalez
\
> 2019

### I Parte

\

**1.** Ejecute las siguientes instrucciones para practicar el uso algunos comandos de la
matemática de R.

|            **a.** pi*2^3-sqrt(4)

|            **b.** abs(12-17*2/3-9)

|            **c.** factorial(4)

|            **d.** log(2,10)

|            **e.** log(2)

|            **f.** exp(0.069314725)

\

```{r}
pi*2^3-sqrt(4)
abs(12-17*2/3-9)
factorial(4)
log(2,10)
log(2)
exp(0.069314725)
```
\

**2.** Calcule en R el valor de $x$, sabiendo que $x$

|           $x = \frac{1+y}{1+2z^{2}}$

|           $y = 10$

|           $z = π$

\

```{r}
y <- 10
z <- pi
x <- (1+y)/(1+2*z^2)
x
```

\

**3.** Calcule en R el valor de $z$, sabiendo que $z$
  
|            $z = \sqrt{x^{2}+y^{2}}$

|            $y = 10$

|            $z = π$

\
  
```{r}
x <- -10
y <- pi
z <- sqrt(x^2+y^2)
z
```

\

**4.** Dado $x = (3,−5, 31, −1,−9, 10,0, 18)$ y $y = (1, 1, −3, 1,−99, −10, 10, −7)$ realice lo siguiente:

|        **a.** Introduzca $x$ e $y$ como vectores de R

```{r}
x <- c(3,-5,31,-1,-9,10,0,18)
y <- c(1,1,-3,1,-99,-10,10,-7)
```

|        **b.** Calcule el ángulo entre los vectores $x$ e $y$

```{r}
prod_punto <- sum(x*y)
norm_x <- sqrt(sum(x^2))
norm_y <- sqrt(sum(y^2))
theta <- acos(prod_punto/(norm_x*norm_y))
theta
```

|        **c.** Extraiga las entradas 2 y 7 del vector $x$

```{r}
x[c(2,7)]
```

|        **d.** Extraiga de $y$ todas las entradas de dicho vector, excepto las posiciones 2 y 7

```{r}
y[-c(2,7)]
```

|        **e.** Escriba un comando en R para extraer las entradas menores que -3 o mayores que 10.

```{r}
x[x < -3 | x > 10]
y[y < -3 | y > 10]
```

|        **f.** Escriba un comando en R para extraer las entradas mayores que 0 y que sean número pares.

```{r}
x[x > 0 & x %% 2 == 0]
y[y > 0 & y %% 2 == 0]
```

\

### II Parte

\

**1.** Ejecute el siguiente código:
```{r}
v = c(1,3)
print(v)
plot(3,1, xlim=c(0,5), ylim=c(0,5), xlab="x", ylab="y", lwd=3, col='red', bty='n')
arrows(0,0,3,1,col='red')
```

\

**2.** Ejecute el siguiente código y explique según lo estudiado en clase: ¿Cuáles fueron los dos vectores base para diseñar la figura?, ¿Qué significa el vector de color verde?
```{r}
#Suma de vector
plot(3,1, xlim=c(0,5), ylim=c(0,5), xlab="x", ylab="y", lwd=3, col='red', bty='n')
arrows(0,0,3,1,col='red')
points(1,3,lwd=3,col='blue')
arrows(0,0,1,3,col='blue')
points(4,4,lwd=3,col='green')
arrows(0,0,4,4,col='green')
arrows(1,3,4,4,col='red',lty=3)
arrows(3,1,4,4,col='blue',lty=3)
```

\

**Respuestas:**

|        **a.** Los vectores base utilizados para diseñar la figura son $(3,1)$ y $(1,3)$

|        **b.** El vector de color verde es la suma del vector azul y el vector rojo

\

Realice una modificación al Código, de manera que se en lugar de ilustrar la suma de
vectores, se ilustre la resta de los vectores base.

```{r}
#Resta de vector
plot(3,1, xlim=c(0,5), ylim=c(0,5), xlab="x", ylab="y", lwd=3, col='red', bty='n')
arrows(0,0,3,1,col='red')
points(1,3,lwd=3,col='blue')
arrows(0,0,1,3,col='blue')
arrows(1,3,3,1,col='green')
```

\

Complete la siguiente tabla, explicando la función de ciertas instrucciones del comando *plot* y *arrows*

\

Comando | Explicación
------------- | -------------
xlim, ylim | Limites del eje $x$ y el eje $y$
xlab, ylab | Etiqueta del eje $x$ y el eje $y$
lwd | Que tan ancho es la linea
lty | El tipo de linea
col | El color de la linea
bty | El formato del gráfico


