---
title: "Sesion 6"
output:
  html_document:
    df_print: paged
---

``` {r echo = FALSE, message = FALSE}
library(pracma)
library(mosaic)
library(MASS)
```

## Resolver sistema de ecuaciones
**Flujo de calles**

```{r}
sistema <- matrix(
  c(1,0,0,0,0,1,0,1300,
    1,-1,0,0,0,0,1,200,
    0,1,0,0,-1,0,0,200,
    0,0,0,-1,1,0,0,400,
    0,0,1,-1,0,0,1,100,
    0,0,1,0,0,1,0,600),
  nrow = 6, ncol = 8, byrow = TRUE
  )

sistema
rref(sistema)
```

**Vectores li o ld**

```{r echo = FALSE, message = FALSE}
library(Smisc)
library(caret)
```

```{r}
y <- matrix(
  c(1,3,4,
    2,6,8,
    7,2,9,
    4,1,7,
    3.5,1,4.5), ncol = 3, nrow = 5, byrow = TRUE)

y

# encontrar vectores ld en la martriz
findDepMat(y)
```

## Ej2 - Como saber si los vectores de una matriz son li o ld

```{r}
m  <- matrix(c(1,2,0,-2,-2,1,3,0,7), nrow = 3, ncol = 3, byrow = TRUE)
# Calcular cuantas columnas son li, calula por columnas
pracma::Rank(m)
#Otra forma, calculando el determinante, si es diferente de cero las columnas son li
det(m)
# Otra forma, haciendo la solucion del sistema
rref(m)
```

## Ej3 Verifique si los vectores:

$$m=\left(\begin{array}{cc} 
1\\
3\\
11
\end{array}\right)$$

$$m=\left(\begin{array}{cc} 
-3\\
0\\
-6
\end{array}\right)$$

$$m=\left(\begin{array}{cc} 
0\\
4\\
12
\end{array}\right)$$

Son li o ld

```{r}
m <- matrix(c(1,-3,0,3,0,4,11,-6,12), nrow = 3, ncol = 3, byrow = TRUE)
pracma::Rank(m)
det(m)
rref(m)
# Si retorna una lista y una sugerencia para remover, es ld
findLinearCombos(m)
```
Es ld

## Ej4

```{r}
m <- matrix(c(1,2,2,5,4,-3), 3, 2, TRUE)
m
Rank(m)
```
Es li

## Valores y vectores propios

```{r}
A <- matrix(c(10,-18,6,-11), 2, 2, TRUE)
v1 <- matrix(c(2,1), 2, 1, TRUE)
v2 <- matrix(c(3,2), 2, 1, TRUE)
e1 <- 1
e2 <- -2

a <- A%*%v1
a
# Es igual a
b <- e1*v1
b
all.equal(a,b)

c <- A%*%v2
c
#Es igual a 
d <- e2*v2
d
all.equal(c,d)

#Encontrar valores propios y vectores propios (autovalores, o valores caracteristicos)
eig(A) #vector de valores propios del paquete pragma
values <- eigen(A)
fractions(values$vectors)#
```

## Ej calcule los valores propios de

$$A_{1}=\left(\begin{array}{cc} 
2 & 5 & 6\\
0 & -3 & 2\\
0 & 0 & 5
\end{array}\right)$$

```{r}
A1 = matrix(c(2,5,6,0,-3,2,0,0,5), 3, 3, TRUE)
eigen(A1)
```
Los valores propios de una matriz triangular, es su diagonal

## Ej2 calcule los valores propios de

$$A_{2}=\left(\begin{array}{cc} 
1 & -1 & 4\\
3 & -2 & -1\\
2 & 1 & 1
\end{array}\right)$$

```{r}
A2 <- matrix(c(1,-1,4,3,2,-1,2,1,-1), 3, 3, TRUE)
eigen(A2)
```
## Sean 
$$V_{1}=\left(\begin{array}{cc} 
-1\\
4\\
1
\end{array}\right)$$

$$V_{2}=\left(\begin{array}{cc} 
1\\
-1\\
-1
\end{array}\right)$$

$$V_{3}=\left(\begin{array}{cc} 
1\\
2\\
1
\end{array}\right)$$

$v_{1},v{2},v{3}$ vectores propios de $A_{2}$

$$C=\left(\begin{array}{cc} 
-1 & 1 & 1\\
4 & -1 & 2\\
1 & -1 & 1
\end{array}\right)$$

Calcular $C^{-1}A_{2}C$

```{r}
A2
C <- matrix(c(-1,1,1,4,-1,2,1,-1,1), 3, 3, TRUE)
C_inv <- solve(C)
round(C_inv %*% A2 %*% C)
```

La matriz resultante nos da los valores propios de $A_{2}$ en su diagonal
