---
title: "tarea2_estadistica"
author: "Andres Gonzalez"
date: "15/10/2019"
output: html_document
---

``` {r echo = FALSE, message = FALSE}
library(colorspace)
```

```{r}
huracanes <- read.csv("datos/huracanes.csv", sep = ";", dec = ",", header = T)
head(huracanes)
```

```{r}
tabla_frecuencias = function(X, which = 1) {
    if (which == 1) 
        {
            k = nclass.Sturges(X)
        }  #Si which = 1, calcula Histograma y Tabla de Frecuencia con Sturges.
    if (which == 2) 
        {
            k = nclass.scott(X)
        }  #Si which = 2, calcula Histograma y Tabla de Frecuencia con Scott.
    if (which == 3) 
        {
            k = nclass.FD(X)
        }  #Si which = 3, calcula Histograma y Tabla de Frecuencia con Freedman.
    Rango = ceiling(max(X) - min(X))  #Cálculo rango
    a = round(Rango/k, 1)  #Cálculo ancho de clase.
    c = abs(round(a * k - Rango, 1))
    
    LimClasInf = numeric(k)  #Cálculo límites de clase inferiores
    LimClasInf[1] = min(X) - c/2
    for (i in 2:k) {
        LimClasInf[i] = LimClasInf[i - 1] + a
    }
    LimClasInf = round(LimClasInf, 2)
    
    LimClasSup = numeric(k)  #Cálculo limites de clase superiores
    LimClasSup[1] = LimClasInf[1] + a
    for (i in 2:k) {
        LimClasSup[i] = LimClasSup[i - 1] + a
    }
    LimClasSup = round(LimClasSup, 2)
    
    MarClas = numeric(k)  #Cálculo marcas de clase
    for (i in 1:k) {
        MarClas[i] = (LimClasInf[i] + LimClasSup[i])/2
    }
    MarClas = round(MarClas, 2)
    
    Freq = numeric(k)
    for (i in 1:k) {
        Freq[i] = length(X[X >= LimClasInf[i] & X < LimClasSup[i]])
    }
    FreqAc = cumsum(Freq)  #Cálculo Frecuencias Acumuladas
    Rel = round(Freq/sum(Freq), 4)  #Cálculo Frecuencias Relativas
    RelAc = round(cumsum(Rel), 4)  #Cálculo de Frecuencias Relativas Acumuladas 
    
    # Tabla de Frecuencias
    TabFreq = data.frame(LimClasInf, LimClasSup, MarClas, Freq, FreqAc, Rel, 
        RelAc)
    return(TabFreq)
}

histograma <- function(TabFreq, palette="RedOr"){
    par(mfrow = c(1, 2))
    # Histograma con Polígono de Frecuencias
    # col.main = "darkgreen",
    TabFreq.bar = barplot(TabFreq$Freq, space = 0, font = 2, col = sequential_hcl(3, palette = palette),
        main = "Histograma y Polígono de Frecuencias", xlab = "Datos", ylab = "Frecuencias", 
        names.arg = TabFreq$MarClas)
    lines(x = TabFreq.bar, y = TabFreq$Freq, col = "red")
    points(x = TabFreq.bar, y = TabFreq$Freq, col = "red")
}

greater_than_freq <- function(frequencys){
  freq <- c(sum(frequencys))
  current <- freq[1]
  for (i in head(frequencys, -1)) {
    current <- current - i
    freq <- c(freq, current)
  }
  freq <- round(freq / freq[1], 4)
  return(freq)
}

ojiva <- function(TabFreq, which = 1){
    RelAc <- TabFreq$RelAc
    if (which == 2) {
      RelAc <- greater_than_freq(TabFreq$Freq)
      print(RelAc)
    }  #Si which = 2, calcula Ojiva menor que
    par(mfrow = c(1, 2))
    # Generando Ojiva
    plot(TabFreq$MarClas, RelAc, col = "red", ylab = "Frecuencias Relativas Acumuladas", 
        xlab = "Datos")
    lines(TabFreq$MarClas, RelAc, col = "red")
    title(main = "Ojiva", col.main = "darkgreen")
}
```

**1.** Realice una tabla de datos agrupados para la variable Presión/mbar usando Scott o Freedman para el número de categorías. 
```{r}
SCOTT <- 2
mbar <- huracanes$Presion.mbar
tab_frec <- tabla_frecuencias(mbar, which = SCOTT)
print(tab_frec)
```

**2.** Para la tabla de datos agrupados creada en al paso anterior, calcule la media, la media y la moda. (Estos resultados los puede automatizar en R o hacer los cálculos manualmente).

```{r}
n <- tail(tab_frec$FreqAc, n=1)
Linf <- tab_frec$LimClasInf[1]
c <- tab_frec$LimClasSup[1] - tab_frec$LimClasInf[1]
Fmediana <- tab_frec$Freq[1]
d1 <- tab_frec$Freq[1]
d2 <- tab_frec$Freq[1] - tab_frec$Freq[2]

mean <- sum(tab_frec$MarClas*tab_frec$Freq)/n
median <- Linf + ((((n/2) - 0)/Fmediana) * c)
mode <- Linf + ((d1/(d1+d2)) * c)

mean
median
mode
```

**3.** Genere el histograma para los datos agrupados junto con su respectivo polígono de frecuencias, así como los gráficos de ojiva “mayor que” y “menor qué”. Para este último, se requiere hacer una modificación en el script trabajado en clases. 

```{r}
histograma(tab_frec)
ojiva(tab_frec)
ojiva(tab_frec, which = 2)
```

**4.** Para el gráfico de Histograma, escoja una secuencia de colores de su agrado, usando la instrucción col = sequential_hcl(k, "Purples 3").
La instrucción anterior lo que hace es pasarle al gráfico a través del parámetro col, un vector con k colores de la paleta de colores llamada Purples 3, pero hay muchas otras paletas para elegir. Escoja la paleta de colores de su preferencia haciendo la modificación respectiva en la instrucción

```{r}
# Se envia por parametro el nombre de la paleta de colores deseada
histograma(tab_frec, palette="Purples 3")
```
