---
title: "Instituto Tecnologico de Costa Rica"
output:
  html_document:
    df_print: paged
---
> Sede San Carlos
\
> Matematica para Ciencia de los Datos
\
> Tarea Matrices
\
> Autor: Andres Gonzalez
\
> 2019

``` {r echo = FALSE, message = FALSE}
library(pracma)
library(mosaic)
library(MASS)
```

### I Parte

\

**1.** Sea $P = (2,3), Q = (5,2), R = (2,-5) y S = (1, -2)$. Calcule $proy_{\vec{PQ}}\vec{RS}$


```{r}
p = c(2,3); q = c(5,2); r = c(2, -5); s = c(1,-2)
pq <- q-p
pq
rs <- s-r
rs
fractions(project(rs,pq))
```

\

**2.** Sea $u = (-2,1,6)$ y $v = (2,4,5)$, comprueba que el vector $w$ dado por:

\

$w = u-\frac{u\cdot v}{||v||^{2}}v$

\

Es un vector ortogonal con v.

```{r}
u <- c(-2,1,6)
v <- c(2,4,5)
uv_prod <- sum(u*v)
v_norm <- norm(v, type = "2")^2
w <- fractions(u-((uv_prod / v_norm)*v))
w
# Revisar si w es vector ortogonal con v
wv_prod <- sum(w*v)
wv_prod
180*subspace(as.matrix(w),as.matrix(v))/pi
# El producto punto entre w y v da cero y el angulo entre los vectores es 90, por lo tanto w es ortogonal a v
```
\

**3.** Sean $A = (3,0,0), B = (1,0,2), C = (2,3,0)$ puntos en el espacio ($R^3$). Con estos puntos:

|        **a.** Determine si el triangulo $ABC$ es rectangulo, obtusangulo o acutangulo.

|        **b.** Determine el perimetro del triangulo $ABC$.

|        **c.** Determine el area del triangulo ABC

\

```{r}
a <- c(3,0,0); b = c(1,0,2); c = c(2,3,0)

ab <- b-a
ac <- c-a
180*subspace(as.matrix(ab), as.matrix(ac))/pi

ba <- a-b
bc <- c-b
180*subspace(as.matrix(ba), as.matrix(bc))/pi

ca <- a-c
cb <- b-c
180*subspace(as.matrix(ca), as.matrix(cb))/pi

# Todos los lados del angulo miden menos de 90° por lo tanto es un triangulo acutangulo

ab_norm <- norm(ab, type = "2")
ac_norm <- norm(ac, type = "2")
bc_norm <- norm(bc, type = "2")
perimetro <- ab_norm + ac_norm + bc_norm
perimetro
# Calculamos semiperimetro
s <- perimetro / 2
# Calculamos area usando formula de heron
area2 <- sqrt(s*(s-ab_norm)*(s-ac_norm)*(s-bc_norm))
area2
```

\

### II Parte

\

**1.** Pruebe que la matrix $P$, es ortogonal

\

```{r}
p <- matrix(c(1/2,1/2,1/2,1/2,1/sqrt(2),-1/sqrt(2),0,0,1/sqrt(6),1/sqrt(6),-2/sqrt(6),0,1/(2*sqrt(3)),1/(2*sqrt(3)),1/(2*sqrt(3)),-3/(2*sqrt(3))),nrow = 4, ncol = 4, byrow = TRUE)
fractions(p)
p_inversa <- solve(p)
fractions(p_inversa)
p_transpuesta <- t(p)
fractions(p_transpuesta)
# Comparar si son iguales
all.equal(p_inversa, p_transpuesta)
# La matriz inversa de P y la matriz transpuesta de P son identicas por lo tanto la matriz P es ortogonal
```

\

**2.** Sea la matriz $$A=\left(\begin{array}{cc} 
2 & -2 & -4\\
-1 & 3 & 4\\
1 & -2 & -3
\end{array}\right)$$
Demuestre que $A$ es idempotente.

```{r}
a <- matrix(c(2,-2,-4,-1,3,4,1,-2,-3), nrow = 3, ncol = 3, byrow = TRUE)
a_cuadrado = a%*%a
a_cuadrado
all.equal(a_cuadrado,a)
# La matriz A al cuadrado es igual a la matriz A, por lo tanto la matriz A es idempotente
```

\

**3.** Sean $$m=\left(\begin{array}{cc} 
\frac{3}{2} & \frac{-5}{2}\\
\frac{2}{3} & \frac{-1}{3}\\
\end{array}\right)$$
y $f(x)=6x^3+3x^2-x$
Determine la composicion f(m)

```{r}
m = matrix(c(3/2,-5/2,2/3,-1/3), nrow = 2, ncol = 2, byrow = TRUE)
fractions((6*m%*%m%*%m)+(3*m%*%m)-m)
```

**4.** Encuentre la matriz inversa y el determinante de cada una de las siguientes matrices:

$$A=\left(\begin{array}{cc} 
1 & 2 & 3\\
2 & 5 & 7\\
-2 & -4 & -5
\end{array}\right)$$

$$B=\left(\begin{array}{cc} 
3 & -2 & -1\\
-4 & 1 & -1\\
2 & 0 & 1
\end{array}\right)$$

$$C=\left(\begin{array}{cc} 
0 & 2 & 1\\
1 & 3 & -1\\
-1 & 1 & 2
\end{array}\right)$$

$$D=\left(\begin{array}{cc} 
3 & 6 & 9\\
2 & 5 & 1\\
1 & 1 & 8
\end{array}\right)$$

¿Que relacion existe entre las matrices qe poseen inversas y el valor de su determinante? Sug: revisar la teoría vista en clase.

\

```{r}
a = matrix(c(1,2,3,2,5,7,-2,-4,-5), 3, 3, TRUE)
b = matrix(c(3,-2,-1,-4,1,-1,2,0,1), 3, 3, TRUE)
c = matrix(c(0,2,1,1,3,-1,-1,1,2), 3, 3, TRUE)
d = matrix(c(3,6,9,2,5,1,1,1,8), 3, 3, TRUE)

det(a)
det(b)
det(c)
det(d)

# Inversa de A
solve(a)
# Inversa de B
solve(b)
#Inversa de C
fractions(solve(c))
```

La inversa de D no se puede calcular porque el determinante es 0, es decir la matriz es singular o invertible
