---
title: "tarea5"
author: "Andres Gonzalez"
date: "18/11/2019"
output: html_document
---

``` {r echo = FALSE, message = FALSE}
library(itsmr)
library(forecast)
```


## I Parte

**1.** Para los datos “deaths"(USA accidental deaths from 1973 to 1978) del paquete itsmr realice 5 predicciones con Box-Jenkins usando un SARIMA(p,d,q)(P,D,Q) (apóyese en la función auto.arima) con periodo 12 Porqué periodo 12? 

**Respuesta** Se utiliza 12 en el periodo, basado en los calculos basados en las frecuencias de la serie y en lo que nos confirma auto.arima

```{r}
deaths_serie <- ts(deaths, start=c(1973, 1), freq=12)

plot.ts(deaths_serie)
deaths_period <- spec.pgram(deaths_serie, log = "no")
pos <- order(deaths_period$spec, deaths_period$freq, decreasing = TRUE) 
pos[1:3]

# La posición 1 en order se debe ignorar
max1<-deaths_period$freq[6]
max1

max2<-deaths_period$freq[12]
max2

max3<-deaths_period$freq[1]
max3

# El primer "pico" ocurre en: max1
abline(v=max1, lty="dotted",col="red")
# Esto implica que el periodo es:
# Donde 12 es la frecuencia de la Serie
periodo1 <- 12/max1
periodo1

# El segundo "pico" ocurre en: max2
abline(v=max2, lty="dotted",col="blue")
# Esto implica que el periodo es:
periodo2 <- 12/max2
periodo2

# El tercer "pico" ocurre en: max3
abline(v=max3, lty="dotted",col="magenta")

# Esto implica que el periodo es:
periodo3 <- 12/max3
periodo3


auto.arima(deaths_serie)
```

```{r}
my_sarima <- function(p, d, q, P, D, Q, period, col) {
  fit<-arima(deaths_serie, order=c(p,d,q),seasonal=list(order=c(P,D,Q), period=period))
  LH.pred<-predict(fit,n.ahead=12)
  LH.pred
  layout(matrix(c(1,1,2,3), 2, 2, byrow = TRUE))
  plot(deaths_serie, xlim=c(1973,1980), ylim=c(6000, 12000), type="o")
  lines(LH.pred$pred, col=col, type="o")
  lines(LH.pred$pred+3*LH.pred$se, col=col, lty=3, type="o")
  lines(LH.pred$pred-3*LH.pred$se, col=col, lty=3, type="o")
  acf(deaths_serie, main="Autocorrelación Simple", col="black", ylim=c(-1,1))
  pacf(deaths_serie, main="Autocorrelación Parcial", col="black", ylim=c(-1,1))
}
```

```{r}
#Prediccion 1
my_sarima(0,1,1,0,1,1,12, "orange")
```

```{r}
#Prediccion 2
my_sarima(1,1,1,1,1,1,12,"red")
```

```{r}
#Prediccion 3
my_sarima(1,1,1,2,2,2,12,"green")
```

```{r}
#Prediccion 4
my_sarima(1,0,0,1,0,0,12,"purple")
```

```{r}
#Prediccion 5
my_sarima(3,1,3,1,3,1,12,"blue")
```

**2.** Para el Caj101 realice una predicción con Box-Jenkins usando un SARIMA(p,d,q)(P,D,Q) (apóyese en la función auto.arima) con el periodo más adecuado. 

```{r}
caj101 <- data.frame(Col=scan('cajero101.csv', what=double(), sep=';', dec="."))
caj101_serie <- ts(caj101,start=c(2008, 1), freq=365)
period101 <- spec.pgram(caj101_serie, log = "no")
pos <- order(period101$spec, period101$freq,decreasing = TRUE) 
pos[1:3]
# La posición 1 en order se debe ignorar
max1<-period101$freq[101]
max1

max2<-period101$freq[439]
max2

max3<-period101$freq[220]
max3

# El primer "pico" ocurre en: max1
abline(v=max1, lty="dotted",col="red")
# Esto implica que el periodo es:
# Donde 365 es la frecuencia de la Serie
periodo1 <- 365/max1
periodo1

# El segundo "pico" ocurre en: max2
abline(v=max2, lty="dotted",col="blue")
# Esto implica que el periodo es:
periodo2 <- 365/max2
periodo2

# El tercer "pico" ocurre en: max3
abline(v=max3, lty="dotted",col="magenta")

# Esto implica que el periodo es:
periodo3 <- 365/max3
periodo3


auto.arima(caj101_serie)
```

```{r}
# SARIMA para caj101 usando p, d, q => 5, 1, 1 sugerido por auto.arima
# Usamos periodo 15 basado en los calculos anteriores
fit <- arima(caj101_serie,order=c(5,1,1),seasonal=list(order=c(1,1,1),period=15))
LH.pred <- predict(fit,n.ahead=96)
layout(matrix(c(1,1,2,3), 2, 2, byrow = TRUE))
plot(caj101_serie,xlim=c(2008.0,2012.5),type = "o")
lines(LH.pred$pred,col="green",type = "o")
lines(LH.pred$pred+2*LH.pred$se,col="green",lty=3,type = "o")
lines(LH.pred$pred-2*LH.pred$se,col="green",lty=3,type = "o")
acf(caj101_serie, main="Autocorrelación Simple",col="black",ylim=c(-1,1))
pacf(caj101_serie,main="Autocorrelación Parcial",col="black",ylim=c(-1,1))
```

## II Parte

**3.** Genere una modelo de serie de tiempo para los dos casos anteriores, pero usando el método de Holt-Winter.

```{r}
# Holt-Winter para caso de Deaths
plot(deaths_serie, type="o")
res <- HoltWinters(deaths_serie)
plot(res)
plot(deaths_serie,xlim=c(1973, 1980))
lines(predict(res,n.ahead=12),col=2)
```

```{r}
# Holt-Winter para caso de Cajero 101
plot(caj101_serie, type="o")
res <- HoltWinters(caj101_serie)
plot(res)
plot(caj101_serie,xlim=c(2008.0,2012.5))
lines(predict(res,n.ahead=96),col=2)
```
